臺灣基隆地方法院刑事判決　
110年度侵訴字第18號
公  訴  人  臺灣基隆地方檢察署檢察官
被      告  許智涵





指定辯護人  黃柏嘉律師（義務辯護律師）
上列被告因妨害性自主案件，經檢察官提起公訴（110年度偵字
第237號），本院判決如下：
    主  文
甲○○對於未滿十四歲之女子為猥褻之行為，共貳罪，各處有期徒
刑柒月；又對於未滿十四歲之女子為性交，處有期徒刑壹年陸月
。應執行有期徒刑壹年拾月，緩刑參年，緩刑期間付保護管束
。
    事  實
一、甲○○於民國109年8月間，與A女（代號BA000-A109092，96年
    2月生，真實姓名年籍詳卷附代號與真實姓名對照表）交往
    成為男女朋友，知悉A女就讀國中係年僅13歲以上未滿14歲
    之女子，對性自主之判斷能力尚未臻成熟，竟為滿足一己之
    性慾，基於與未滿14歲之女子為猥褻或性交之各自犯意，分
    別於如下時地為之：
  ㈠甲○○於109年9、10月間之21時至22時間許，在基隆市信義區
    壽山路之役政公園，未違反A女之意願，對A女撫摸胸部1次
    之猥褻得逞。
　㈡另於109年9、10月間之22時至23時間許，在基隆市信義區壽
    山路之役政公園，未違反A女之意願，對A女撫摸胸部及陰部
    1次之猥褻得逞。
  ㈢又於109年12月8日3時許，在基隆市○○區○○路000號4樓甲○○住
    家，未違反A女之意願，以手指插入A女陰道內之方式，與A
    女為性交行為1次。
二、案經基隆市警察局移送臺灣基隆地方檢察署檢察官偵查、起
    訴。
    理  由
壹、程序事項
一、性侵害犯罪防治法所稱性侵害犯罪，係指觸犯刑法第221條
    至第227條、第228條、第229條、第332條第2項第2款、第33
    4條第2項第2款、第348條第2項第1款及其特別法之罪；又因
    職務或業務知悉或持有性侵害被害人姓名、出生年月日、住
    居所及其他足資識別其身分之資料者，除法律另有規定外，
    應予保密。警察人員必要時應採取保護被害人之安全措施。
    行政機關、司法機關及軍法機關所製作必須公示之文書，不
    得揭露被害人之姓名、出生年月日、住居所及其他足資識別
    被害人身分之資訊，性侵害犯罪防治法第2條第1項、第12條
    定有明文。又性侵害犯罪防治法第12條及第13條第1項所定
    其他足資識別被害人身分之資訊，包括被害人照片或影像、
    聲音、住址、親屬姓名或其關係、就讀學校與班級或工作場
    所等個人基本資料，性侵害犯罪防治法施行細則第6條，亦
    定有明文。復按行政機關及司法機關所製作必須公開之文書
    ，除有其他法律特別規定之情形外，不得揭露足以識別刑事
    案件、少年保護事件之當事人或被害人之兒童及少年身分之
    資訊，兒童及少年福利與權益保障法第69條第1項第4 款、
    第2 項亦有明文。查，本案判決書於犯罪事實欄及理由欄內
    對於被害人A 女（代號BA000-A109092，96年2月生，真實姓
    名年籍詳卷附代號與真實姓名對照表）、證人即被害人之法
    定代理人代號BA000-A109092A（真實姓名年籍詳卷附代號與
    真實姓名對照表）之姓名、年籍資料等足資識別身分之資訊
    ，依上揭規定，均予以隱匿，且不予揭露，合先敘明。
二、證據能力：按被告以外之人於審判外之言詞或書面陳述，除
    法律有規定者外，不得作為證據，刑事訴訟法第159條第1項
    固定有明文。惟被告以外之人於審判外之陳述，雖不符刑事
    訴訟法第159條之1至第159條之4之規定，而經當事人於審判
    程序同意作為證據，法院審酌該言詞陳述或書面陳述作成時
    之情況，認為適當者，亦得為證據；當事人、代理人或辯護
    人於法院調查證據時，知有第159條第1項不得為證據之情形
    ，而未於言詞辯論終結前聲明異議者，視為有前項之同意，
    同法第159條之5亦有明定。查，本判決所引用之下列證據資
    料（包含供述證據、文書證據等），並無證據證明係公務員
    違背法定程序所取得，且檢察官、被告及辯護人於本院審判
    期日中對本院所提示之被告以外之人於審判外之陳述，包括
    供述證據、文書證據等證據，就證據能力均未表示爭執，而
    迄至言詞辯論終結前亦未再聲明異議，經核亦無顯有不可信
    之情況與不得作為證據之情形，本院審酌上開證據資料製作
    時之情況，尚無違法不當及證明力明顯過低之瑕疵，認為以
    之作為證據應屬適當，且經本院於審理期日提示予檢察官、
    被告及辯護人而為合法調查，是依刑事訴訟法第159條至第1
    59條之5及第158條之4反面解釋規定，本判決所引用如下揭
    所示之供述證據、非供述證據等，均具有證據能力，合先敘
    明。
貳、實體部分
一、本案認定被告犯罪事實所憑之證據及理由：
　  上揭時地之分別對於未滿十四歲之女子為猥褻之行為2次、
    對於未滿十四歲之女子為性交1次之犯罪事實，業據被告甲○
    ○於本院110年5月6日準備程序時坦述：我有收到、看過，並
    和律師仔細研究過，對於起訴書所載犯罪事實，我全部承認
    ，希望法院給我一個緩刑的機會，因為我與被害人及其家屬
    已經和解了（庭呈被證一和解書影本1件），本件我不爭執
    被害人之年紀，我知道被害人案發時是13歲快要14歲而未滿
    14歲之人，我全部認罪，我現在跟父母同住，未婚，沒有小
    孩，因為這件事目前無業，待業中，我二技畢業，餐飲，中
    餐、烘焙、西點證照已經考取等語明確【見本院110年度侵
    訴字第18號卷，下稱本院卷，第36至42頁】，與其於本院11
    0年10月5日審判程序時供述：我全部認罪，也不爭執被害人
    之年紀，我知道被害人案發當時是13歲快要14歲，而未滿14
    歲之年紀，我與父母及哥哥同住，小康，經國管理學院畢業
    ，目前待業中，對於這次事件感到抱歉，我沒有任何刑案科
    刑紀錄，懇請鈞院依刑法第59條減輕其刑，並給予緩刑之宣
    告，請給我機會等語情節大致相符【見本院卷，第97至98頁
    】，核與證人即被害人A女於109年12月11日警詢時之證述情
    節【見臺灣基隆地方檢察署110年度偵字第237號卷第17至24
    頁】、證人代號BA000-A109092A於109年12月11日警詢時之
    證述情節亦大致相符【見同上偵字第237號卷第17至24頁】
    ，並有基隆市警察局婦幼警察隊性侵害案件減少被害人重複
    陳述作業報告（通報）單、勘察採證同意書（甲○○）、部分
    案發現場照片16張、內政部警政署刑事警察局110 年1 月18
    日刑生字第1098044036號鑑定書、基隆市性侵害減少被害人
    重複陳述作業訊前訪視紀錄表、性侵害犯罪案件通報表（證
    物袋）、協議書1 紙、和解書1 紙（被告甲○○與被害人之法
    定代理人BA000-A109092A）（證物袋）、長庚醫療財團法人
    基隆長庚紀念醫院受理疑似性侵害事件驗傷診斷書（被害人
    BA000-A109092）（證物袋）、被害人BA000-A109092臉書畫
    面擷圖（證物袋）、被害人BA000-A109092進入被告住處、
    被告隨被害人離開被告住處之監視錄影畫面擷圖（共8張）
    （證物袋）【見同上偵字第237號卷第27頁、第33頁、第35
    至43頁、第67至68頁、最後一頁證物袋】及其他一般物品1
    盒(鑑驗盒(被害人外陰部梳取物)、110年4月29日刑事答辯
    狀及其附件：被證一（被告與被害人之法定代理人BA000-A1
    09092A和解書影本1紙）（證物袋）在卷可稽【見本院110年
    度保字第344號贓證物品保管單，本院卷第12頁、最後一頁
    證物袋】。從而，被告上開所為之任意性自白，核與事實相
    符，且事證明確，均堪採信，是其對於未滿十四歲之女子為
    猥褻之犯行2次、對於未滿十四歲之女子為性交之犯行1次，
    各堪以認定。
二、論罪科刑
　㈠核被告所為，就上開犯罪事實欄一、㈠㈡部分，各係犯刑法第2
    27條第2項對於未滿14歲之女子為猥褻罪（貳罪）；就上開
    犯罪事實欄一、㈢之部分，係犯刑法第227條第1項對於未滿1
    4歲之女子為性交罪（壹罪）。
　㈡又被告所犯對於未滿十四歲之女子為猥褻行為之貳罪、對於
    未滿十四歲之女子為性交壹罪間之犯意各別，行為互殊，應
    予分論併罰。
　㈢按刑法第59條規定犯罪之情狀可憫恕者，得酌量減輕其刑，
    其所謂「犯罪之情狀」，與同法第57條規定科刑時應審酌之
    一切情狀，並非有截然不同之領域，於裁判上酌減其刑時，
    應就犯罪一切情狀（包括第57條所列舉之10款事項），予以
    全盤考量，審酌其犯罪有無可憫恕之事由（即有無特殊之原
    因與環境，在客觀上足以引起一般同情，以及宣告法定低度
    刑，是否猶嫌過重等等），以為判斷。倘依其情狀處以適當
    有期徒刑，即足以懲儆，並可達防衛社會之目的者，自非不
    可依客觀之犯行與主觀之惡性二者加以考量其情狀，是否有
    可憫恕之處，適用刑法第59條之規定酌量減輕其刑，期使個
    案裁判之量刑，能斟酌至當，符合比例原則（最高法院95年
    度台上字第6157號判決意旨參照）。查被告就上開犯罪事實
    欄一、㈢所犯之罪，法定最低度刑為有期徒刑3年以上，衡以
    被告於行為時成年未久之智識程度、社會經驗均有未足，且
    案發當時與A女為男女朋友，所犯諒屬一時未能克制慾望衝
    動，並已獲得被害人及其家屬諒解，雙方達成和解，亦有上
    開協議書1紙、和解書1紙在卷可徵，足見其犯後確有悔意，
    無論客觀犯罪情節或被告主觀惡性，要與具有相當社會經驗
    之成年人濫用與未滿14歲女子之被害人間資訊落差優勢所為
    犯罪有別，縱對被告各處以法定最低度刑猶嫌過重，與其實
    際惡性輕微失諸衡平，非無情輕法重之憾，客觀上足以引起
    社會一般人普遍之同情，堪以憫恕，爰就上開犯罪事實欄一
    、㈢所犯之罪，依刑法第59條規定酌減其刑。
　㈣至於被告就上開犯罪事實欄一、㈠㈡所犯刑法第227條第2項對
    於未滿14歲之女子為猥褻罪（貳罪），其最低度法定本刑為
    6月，依其案所犯情節與其實際惡性尚無失衡平，尚無判處
    最低度法定刑度猶嫌過重之情，自無情輕法重之憾，均無再
    依刑法第59條規定酌減其刑之適用，併予敘明。
　㈤本院審酌被告行為時與A女為男女朋友，知悉A女年齡尚輕，
    身心發展及性觀念意識均未臻健全成熟，僅為一己私慾，罔
    顧A女之性自主決定權，於A女尚無完整同意性行為能力下，
    對A女為猥褻、性交行為，侵害A女性自主法益，影響A女身
    心健全發展，所為自不足取，惟斟酌被告當時成年未久之智
    識程度、社會經驗均有未足，又素行良好，別無其他犯罪經
    法院判刑確定，有臺灣高等法院被告前案紀錄表1份附卷為
    佐，對於本件犯行之嚴重性未充分體認顯不足取，然一時未
    能克制慾望衝動所為，究非惡性重大，整體犯罪情節未達應
    予以嚴厲譴責程度，如上所述，並已獲得被害人及其家屬諒
    解，雙方達成和解，並有上開和解書在卷可佐，被告犯後始
    終坦認犯行，犯後態度良好，再A女於警詢時表明不要對被
    告提出告訴，且對被告犯行無積極追究之意【見同上偵字第
    237號卷第23頁第4至5行】，兼衡以被告之智識程度、生活
    狀況等一切情狀，各量處如主文所示之刑，並參以被告所犯
    各罪罪質相同，侵害同種法益，各行為時間間隔不長，暨被
    告犯罪行為之不法與罪責程度、各行為所反應被告之人格特
    性與傾向、對被告施以矯正之必要性等裁量內部性界限，爰
    再依法合併定其應執行刑為如主文所示。
　㈥被告未曾因故意犯罪受有期徒刑以上刑之宣告，有上揭被告
    前案紀錄表足佐，並已透過其犯後行為表現獲得被害人及其
    家屬之諒解，確有誠摯悔悟之情，僅因一時失慮致罹刑典，
    經此警詢、偵查、審理程序及科刑教訓後，當知所警惕，信
    無再犯之虞，本院認上開宣告之刑均以暫不執行為適當，依
    刑法第74條第1項第1款規定，併宣告緩刑3年，用啟自新。
    另按，受緩刑之宣告者，除有下列情形之一，應於緩刑期間
    付保護管束外，得於緩刑期間付保護管束：一、犯第91條之
    1 所列之罪者。成年人故意對兒童及少年犯兒童及少年性剝
    削防制條例、刑法妨害性自主罪章、殺人罪章及傷害罪章之
    罪而受緩刑宣告者，在緩刑期內應付保護管束。法院為前項
    宣告時，得委託專業人員、團體、機構評估，除顯無必要者
    外，應命被告於付保護管束期間內，遵守下列一款或數款事
    項：一、禁止對兒童及少年實施特定不法侵害之行為。二、
    完成加害人處遇計畫。三、其他保護被害人之事項。刑法第
    93條第1項第1款及兒童及少年福利與權益保障法第112條之1
     第1 項、第2 項分別定有明文。查被告係犯刑法妨害性自
    主罪章第227條第1項、第2項之罪，依刑法第93條第1項第1
    款規定，諭知緩刑期間付保護管束，並衡以被告之犯罪情節
    、案發時與A女為男女朋友關係，且A女於警詢時表明不要對
    被告提出告訴，並對被告犯行無積極追究之意【見同上偵字
    第237號卷第23頁第4至5行】，況被告與A女之法定代理人成
    立和解且已全部履行完畢，亦有110年4月29日刑事答辯狀及
    其附件：被證一（被告與被害人之法定代理人BA000-A10909
    2A和解書影本1紙）（證物袋）在卷可稽等情，顯無必要再
    依兒童及少年福利與權益保障法第112條之1第2項規定命被
    告於付保護管束期間內遵守一定事項，併予敘明。
據上論斷，應依刑事訴訟法第299條第1項前段，兒童及少年福利
與權益保障法第112條之1第1項，刑法第11條後段、第227條第1 
項、第2項、第59條、第51條第5款、第74條第1項第1款、第93條
第1項第1款，判決如主文。
本案經檢察官陳宜愔提起公訴，檢察官林渝鈞到庭執行職務。
中　　華　　民　　國　　110 　年　　10　　月　　19　　日
　　　　　　　    刑事第三庭審判長法  官  簡志龍
                                  法  官  藍君宜
  　　　　　　　　　              法　官  施添寶　
以上正本證明與原本無異。
如不服本判決應於收受送達後20日內向本院提出上訴書狀，並應敘述具體理由；其未敘述上訴理由者，應於上訴期間屆滿後20日內向本院補提理由書(均須按他造當事人之人數附繕本)「切勿逕送上級法院」。　　　　　　　　　　　　　　　　
告訴人或被害人如對於本判決不服者，應具備理由請求檢察官上
訴，其上訴期間之計算係以檢察官收受判決正本之日期為準。 
中　　華　　民　　國　　110 　年　　10　　月　　19　　日
                                  書記官  陳怡文
附錄本案論罪科刑法條：
中華民國刑法第227條（未成年人）
對於未滿十四歲之男女為性交者，處 3 年以上 10 年以下有期
徒刑。
對於未滿十四歲之男女為猥褻之行為者，處 6 月以上 5 年以下
有期徒刑。
對於十四歲以上未滿十六歲之男女為性交者，處 7 年以下有期
徒刑。
對於十四歲以上未滿十六歲之男女為猥褻之行為者，處 3 年以
下有期徒刑。
第 1 項、第 3 項之未遂犯罰之。